# 请教陈版，关于资产负债表日后发行股票及债权的确认方法

提问人：Roronoa-Afei 时间：2020-04-24 21:33:03
企业报表日后发布拟发行股票或债权的公告，金额巨大，会计师认为应作为日后非调整事项披露，但企业认为只是发布公告，尚未完成发行股票或债权，不能作为日后事项披露。
请教陈版，是以实际发行股票债权完成确认发生日后事项，还是发布公告即可视作发生了日后事项。感激不尽！

回答人：chenyiwei
由于企业公布融资计划这一事实本身对报表使用者可能就具有重要的意义，因此对于期后公布的重大融资计划，即使截至财务报表批准报出日尚未实施完毕，也应作为资产负债表日后非调整事项予以披露，包括方案的主要内容和截至财务报表批准报出日为止的进展情况。